<?xml version="1.0" encoding="UTF-8" standalone="yes"?>
<Wordlist>
    <Paradigm pdgId="1215954" lemma="аскладні+цца" tag="VIPRX">
        <Variant id="a" pravapis="A2008" lemma="аскладні+цца">
            <Slounik name="piskunou2012" idx="17379">{b}аскладні´цца{/b} {i}зак.{/i}, аскладні´цца {i}і{/i} аскла´дніцца /// v11{sup}1{/sup} B/#v11{sup}1{/sup} C/</Slounik>
            <Form tag="0">аскладні+цца</Form>
            <Form tag="F1S">аскладню+ся</Form>
            <Form tag="F2S">аскладні+шся</Form>
            <Form tag="F3S">аскладні+цца</Form>
            <Form tag="F1P">аскладні+мся</Form>
            <Form tag="F2P">аскладніце+ся</Form>
            <Form tag="F3P">аскладня+цца</Form>
            <Form tag="PMS">аскладні+ўся</Form>
            <Form tag="PFS">аскладні+лася</Form>
            <Form tag="PNS">аскладні+лася</Form>
            <Form tag="PXP">аскладні+ліся</Form>
            <Form tag="I2S">аскладні+ся</Form>
            <Form tag="I2P">аскладні+цеся</Form>
            <Form tag="PG">аскладні+ўшыся</Form>
        </Variant>
    </Paradigm>
    <Paradigm pdgId="1215232" lemma="аддымі+цца" tag="VIPRX">
        <Variant id="a" pravapis="A2008" lemma="аддымі+цца">
            <Slounik name="piskunou2012" idx="6946">{b}аддымі´цца{/b} {i}зак.{/i}, аддымі´цца {i}і{/i} адды´міцца /// v11{sup}1{/sup} B/#v11{sup}1{/sup} C/</Slounik>
            <Form tag="0">аддымі+цца</Form>
            <Form tag="F1S">аддымлю+ся</Form>
            <Form tag="F2S">аддымі+шся</Form>
            <Form tag="F3S">аддымі+цца</Form>
            <Form tag="F1P">аддымі+мся</Form>
            <Form tag="F2P">аддыміце+ся</Form>
            <Form tag="F3P">аддымя+цца</Form>
            <Form tag="PMS">аддымі+ўся</Form>
            <Form tag="PFS">аддымі+лася</Form>
            <Form tag="PNS">аддымі+лася</Form>
            <Form tag="PXP">аддымі+ліся</Form>
            <Form tag="I2S">аддымі+ся</Form>
            <Form tag="I2P">аддымі+цеся</Form>
            <Form tag="PG">аддымі+ўшыся</Form>
        </Variant>
    </Paradigm>
    <Paradigm pdgId="1216418" lemma="буйні+ць" tag="VTMNX" meaning="павялічваць, рабіць каго-небудзь, што-небудзь буйнейшым">
        <Variant id="a" pravapis="A2008" lemma="буйні+ць">
            <Slounik name="piskunou2012" idx="27215">{b}буйні´ць{/b} {i}незак.{/i}, буйню´, -ні´ць, -ніце´ {i}і{/i} буйню´, бу´йніць /// v11{sup}1{/sup} B/#v11{sup}1{/sup} C/</Slounik>
            <Form tag="0">буйні+ць</Form>
            <Form tag="R1S">буйню+</Form>
            <Form tag="R2S">буйні+ш</Form>
            <Form tag="R3S">буйні+ць</Form>
            <Form tag="R1P">буйні+м</Form>
            <Form tag="R2P">буйніце+</Form>
            <Form tag="R3P">буйня+ць</Form>
            <Form tag="PMS">буйні+ў</Form>
            <Form tag="PFS">буйні+ла</Form>
            <Form tag="PNS">буйні+ла</Form>
            <Form tag="PXP">буйні+лі</Form>
            <Form tag="I2S">буйні+</Form>
            <Form tag="I2P">буйні+це</Form>
            <Form tag="RG">буйнячы+</Form>
        </Variant>
    </Paradigm>
    <Paradigm pdgId="1218325" lemma="з'ясні+ць" tag="VTPNX" meaning="патлумачыць, зрабіць што-небудзь зразумелым">
        <Variant id="a" pravapis="A2008" lemma="з'ясні+ць">
            <Slounik name="piskunou2012" idx="73978">{b}з’ясні´ць{/b} {i}зак.{/i}, з’ясню´, -ні´ць, -ніце´ {i}і{/i} з’ясню´, -з’я´сні´ць /// v11{sup}1{/sup} B/#v11{sup}1{/sup} C/</Slounik>
            <Form tag="0">з'ясні+ць</Form>
            <Form tag="F1S">з'ясню+</Form>
            <Form tag="F2S">з'ясні+ш</Form>
            <Form tag="F3S">з'ясні+ць</Form>
            <Form tag="F1P">з'ясні+м</Form>
            <Form tag="F2P">з'ясніце+</Form>
            <Form tag="F3P">з'ясня+ць</Form>
            <Form tag="PMS">з'ясні+ў</Form>
            <Form tag="PFS">з'ясні+ла</Form>
            <Form tag="PNS">з'ясні+ла</Form>
            <Form tag="PXP">з'ясні+лі</Form>
            <Form tag="I2S">з'ясні+</Form>
            <Form tag="I2P">з'ясні+це</Form>
            <Form tag="PG">з'ясні+ўшы</Form>
        </Variant>
    </Paradigm>
    <Paradigm pdgId="1219763" lemma="заясні+цца" tag="VIPRX">
        <Variant id="a" pravapis="A2008" lemma="заясні+цца">
            <Slounik name="piskunou2012" idx="68120">{b}заясні´цца{/b} {i}зак.{/i}, заясні´цца {i}і{/i} зая´сніцца /// v11{sup}1{/sup} B/#v11{sup}1{/sup} C/</Slounik>
            <Form tag="0">заясні+цца</Form>
            <Form tag="F1S">заясню+ся</Form>
            <Form tag="F2S">заясні+шся</Form>
            <Form tag="F3S">заясні+цца</Form>
            <Form tag="F1P">заясні+мся</Form>
            <Form tag="F2P">заясніце+ся</Form>
            <Form tag="F3P">заясня+цца</Form>
            <Form tag="PMS">заясні+ўся</Form>
            <Form tag="PFS">заясні+лася</Form>
            <Form tag="PNS">заясні+лася</Form>
            <Form tag="PXP">заясні+ліся</Form>
            <Form tag="I2S">заясні+ся</Form>
            <Form tag="I2P">заясні+цеся</Form>
            <Form tag="PG">заясні+ўшыся</Form>
        </Variant>
    </Paradigm>
    <Paradigm pdgId="1221644" lemma="надымі+цца" tag="VIPRX">
        <Variant id="a" pravapis="A2008" lemma="надымі+цца">
            <Slounik name="piskunou2012" idx="104337">{b}надымі´цца{/b}* {i}зак.{/i}, надымлю´ся, -мі´цца, -міце´ся {i}і{/i} надымлю´ся, -ы´міцца /// v11{sup}1{/sup} B/#v11{sup}1{/sup} C/</Slounik>
            <Form tag="0">надымі+цца</Form>
            <Form tag="F1S">надымлю+ся</Form>
            <Form tag="F2S">надымі+шся</Form>
            <Form tag="F3S">надымі+цца</Form>
            <Form tag="F1P">надымі+мся</Form>
            <Form tag="F2P">надыміце+ся</Form>
            <Form tag="F3P">надымя+цца</Form>
            <Form tag="PMS">надымі+ўся</Form>
            <Form tag="PFS">надымі+лася</Form>
            <Form tag="PNS">надымі+лася</Form>
            <Form tag="PXP">надымі+ліся</Form>
            <Form tag="I2S">надымі+ся</Form>
            <Form tag="I2P">надымі+цеся</Form>
            <Form tag="PG">надымі+ўшыся</Form>
        </Variant>
    </Paradigm>
    <Paradigm pdgId="1222848" lemma="пад'ясні+цца" tag="VIPRX">
        <Variant id="a" pravapis="A2008" lemma="пад'ясні+цца">
            <Slounik name="piskunou2012" idx="125897">{b}пад’ясні´цца{/b} {i}зак.{/i}, пад’ясні´цца {i}і{/i} пад’я´сніцца; {i}ПЧ{/i} -і´лася /// v11{sup}1{/sup} B/#v11{sup}1{/sup} C/</Slounik>
            <Form tag="0">пад'ясні+цца</Form>
            <Form tag="F1S">пад'ясню+ся</Form>
            <Form tag="F2S">пад'ясні+шся</Form>
            <Form tag="F3S">пад'ясні+цца</Form>
            <Form tag="F1P">пад'ясні+мся</Form>
            <Form tag="F2P">пад'ясніце+ся</Form>
            <Form tag="F3P">пад'ясня+цца</Form>
            <Form tag="PMS">пад'ясні+ўся</Form>
            <Form tag="PFS">пад'ясні+лася</Form>
            <Form tag="PNS">пад'ясні+лася</Form>
            <Form tag="PXP">пад'ясні+ліся</Form>
            <Form tag="I2S">пад'ясні+ся</Form>
            <Form tag="I2P">пад'ясні+цеся</Form>
            <Form tag="PG">пад'ясні+ўшыся</Form>
        </Variant>
    </Paradigm>
    <Paradigm pdgId="1224711" lemma="перабуйні+ць" tag="VTPNX" meaning="зрабіць што-небудзь буйнейшым за належнае (перабуйніць клёцкі)">
        <Variant id="a" pravapis="A2008" lemma="перабуйні+ць">
            <Slounik name="piskunou2012" idx="139300">{b}перабуйні´ць{/b}* {i}зак.{/i}, перабуйню´, -ні´ць, -ніце´ {i}і{/i} перабуйню´, -бу´йніць /// v11{sup}1{/sup} B/#v11{sup}1{/sup} C/</Slounik>
            <Form tag="0">перабуйні+ць</Form>
            <Form tag="F1S">перабуйню+</Form>
            <Form tag="F2S">перабуйні+ш</Form>
            <Form tag="F3S">перабуйні+ць</Form>
            <Form tag="F1P">перабуйні+м</Form>
            <Form tag="F2P">перабуйніце+</Form>
            <Form tag="F3P">перабуйня+ць</Form>
            <Form tag="PMS">перабуйні+ў</Form>
            <Form tag="PFS">перабуйні+ла</Form>
            <Form tag="PNS">перабуйні+ла</Form>
            <Form tag="PXP">перабуйні+лі</Form>
            <Form tag="I2S">перабуйні+</Form>
            <Form tag="I2P">перабуйні+це</Form>
            <Form tag="PG">перабуйні+ўшы</Form>
        </Variant>
    </Paradigm>
    <Paradigm pdgId="1225103" lemma="пераўскладні+цца" tag="VIPRX">
        <Variant id="a" pravapis="A2008" lemma="пераўскладні+цца">
            <Slounik name="piskunou2012" idx="143047">{b}пераўскладні´цца{/b} {i}зак.{/i}, -складні´цца {i}і{/i} -скла´дніцца /// v11{sup}1{/sup} B/#v11{sup}1{/sup} C/</Slounik>
            <Form tag="0">пераўскладні+цца</Form>
            <Form tag="F1S">пераўскладню+ся</Form>
            <Form tag="F2S">пераўскладні+шся</Form>
            <Form tag="F3S">пераўскладні+цца</Form>
            <Form tag="F1P">пераўскладні+мся</Form>
            <Form tag="F2P">пераўскладніце+ся</Form>
            <Form tag="F3P">пераўскладня+цца</Form>
            <Form tag="PMS">пераўскладні+ўся</Form>
            <Form tag="PFS">пераўскладні+лася</Form>
            <Form tag="PNS">пераўскладні+лася</Form>
            <Form tag="PXP">пераўскладні+ліся</Form>
            <Form tag="I2S">пераўскладні+ся</Form>
            <Form tag="I2P">пераўскладні+цеся</Form>
            <Form tag="PG">пераўскладні+ўшыся</Form>
        </Variant>
    </Paradigm>
    <Paradigm pdgId="1225104" lemma="пераўскладні+ць" tag="VTPNX">
        <Variant id="a" pravapis="A2008" lemma="пераўскладні+ць">
            <Slounik name="piskunou2012" idx="143048">{b}пераўскладні´ць{/b} {i}зак.{/i}, -складню´, -ні´ць, -ніце´ {i}і{/i} -складню´, -скла´дніць /// v11{sup}1{/sup} B/#v11{sup}1{/sup} C/</Slounik>
            <Form tag="0">пераўскладні+ць</Form>
            <Form tag="F1S">пераўскладню+</Form>
            <Form tag="F2S">пераўскладні+ш</Form>
            <Form tag="F3S">пераўскладні+ць</Form>
            <Form tag="F1P">пераўскладні+м</Form>
            <Form tag="F2P">пераўскладніце+</Form>
            <Form tag="F3P">пераўскладня+ць</Form>
            <Form tag="PMS">пераўскладні+ў</Form>
            <Form tag="PFS">пераўскладні+ла</Form>
            <Form tag="PNS">пераўскладні+ла</Form>
            <Form tag="PXP">пераўскладні+лі</Form>
            <Form tag="I2S">пераўскладні+</Form>
            <Form tag="I2P">пераўскладні+це</Form>
            <Form tag="PG">пераўскладні+ўшы</Form>
        </Variant>
    </Paradigm>
    <Paradigm pdgId="1226511" lemma="раз'ясні+ць" tag="VTPNX" meaning="патлумачыць што-небудзь">
        <Variant id="a" pravapis="A2008" lemma="раз'ясні+ць">
            <Slounik name="piskunou2012" idx="163296">{b}раз’ясні´ць{/b} {i}зак.{/i}, раз’ясню´, -ні´ць, -ніце´ {i}і{/i} раз’ясню´, -я´сніць /// v11{sup}1{/sup} B/#v11{sup}1{/sup} C/</Slounik>
            <Form tag="0">раз'ясні+ць</Form>
            <Form tag="F1S">раз'ясню+</Form>
            <Form tag="F2S">раз'ясні+ш</Form>
            <Form tag="F3S">раз'ясні+ць</Form>
            <Form tag="F1P">раз'ясні+м</Form>
            <Form tag="F2P">раз'ясніце+</Form>
            <Form tag="F3P">раз'ясня+ць</Form>
            <Form tag="PMS">раз'ясні+ў</Form>
            <Form tag="PFS">раз'ясні+ла</Form>
            <Form tag="PNS">раз'ясні+ла</Form>
            <Form tag="PXP">раз'ясні+лі</Form>
            <Form tag="I2S">раз'ясні+</Form>
            <Form tag="I2P">раз'ясні+це</Form>
            <Form tag="PG">раз'ясні+ўшы</Form>
        </Variant>
    </Paradigm>
    <Paradigm pdgId="1228370" lemma="убуйні+цца" tag="VIPRX">
        <Variant id="a" pravapis="A2008" lemma="убуйні+цца">
            <Slounik name="piskunou2012" idx="193552">{b}убуйні´цца{/b} {i}зак.{/i}, убуйні´цца {i}і{/i} убу´йніцца /// v11{sup}1{/sup} B/#v11{sup}1{/sup} C/</Slounik>
            <Form tag="0">убуйні+цца</Form>
            <Form tag="F1S">убуйню+ся</Form>
            <Form tag="F2S">убуйні+шся</Form>
            <Form tag="F3S">убуйні+цца</Form>
            <Form tag="F1P">убуйні+мся</Form>
            <Form tag="F2P">убуйніце+ся</Form>
            <Form tag="F3P">убуйня+цца</Form>
            <Form tag="PMS">убуйні+ўся</Form>
            <Form tag="PFS">убуйні+лася</Form>
            <Form tag="PNS">убуйні+лася</Form>
            <Form tag="PXP">убуйні+ліся</Form>
            <Form tag="I2S">убуйні+ся</Form>
            <Form tag="I2P">убуйні+цеся</Form>
            <Form tag="PG">убуйні+ўшыся</Form>
        </Variant>
    </Paradigm>
    <Paradigm pdgId="1228371" lemma="убуйні+ць" tag="VTPNX">
        <Variant id="a" pravapis="A2008" lemma="убуйні+ць">
            <Slounik name="piskunou2012" idx="193553">{b}убуйні´ць{/b} {i}зак.{/i}, убуйню´, -ні´ць, -ніце´ {i}і{/i} убуйню´, убу´йніць /// v11{sup}1{/sup} B/#v11{sup}1{/sup} C/</Slounik>
            <Form tag="0">убуйні+ць</Form>
            <Form tag="F1S">убуйню+</Form>
            <Form tag="F2S">убуйні+ш</Form>
            <Form tag="F3S">убуйні+ць</Form>
            <Form tag="F1P">убуйні+м</Form>
            <Form tag="F2P">убуйніце+</Form>
            <Form tag="F3P">убуйня+ць</Form>
            <Form tag="PMS">убуйні+ў</Form>
            <Form tag="PFS">убуйні+ла</Form>
            <Form tag="PNS">убуйні+ла</Form>
            <Form tag="PXP">убуйні+лі</Form>
            <Form tag="I2S">убуйні+</Form>
            <Form tag="I2P">убуйні+це</Form>
            <Form tag="PG">убуйні+ўшы</Form>
        </Variant>
    </Paradigm>
    <Paradigm pdgId="1230098" lemma="ясні+ць" tag="VTMNX">
        <Variant id="a" pravapis="A2008" lemma="ясні+ць">
            <Slounik name="piskunou2012" idx="218027">{b}ясні´ць{/b}* {i}незак.{/i}, ясню´, ясні´ць, ясніце´ {i}і{/i} ясню´, я´сніць ({i}ярка асвятляць{/i}) /// v11{sup}1{/sup} B/#v11{sup}1{/sup} C/</Slounik>
            <Form tag="0">ясні+ць</Form>
            <Form tag="R1S">ясню+</Form>
            <Form tag="R2S">ясні+ш</Form>
            <Form tag="R3S">ясні+ць</Form>
            <Form tag="R1P">ясні+м</Form>
            <Form tag="R2P">ясніце+</Form>
            <Form tag="R3P">ясня+ць</Form>
            <Form tag="PMS">ясні+ў</Form>
            <Form tag="PFS">ясні+ла</Form>
            <Form tag="PNS">ясні+ла</Form>
            <Form tag="PXP">ясні+лі</Form>
            <Form tag="I2S">ясні+</Form>
            <Form tag="I2P">ясні+це</Form>
            <Form tag="RG">яснячы+</Form>
        </Variant>
    </Paradigm>
</Wordlist>
